【裁判字號】    95,簡上,128
【裁判日期】    950530
【裁判案由】    贓物
【裁判全文】
臺灣板橋地方法院刑事判決             95年度簡上字第128號
上  訴  人
即  被  告  乙○○
                    （另案於臺灣台北監獄執行中）
上列上訴人因被告贓物案件，不服本院95年度簡字第36 號 ，中
華民國95年1 月6 日第一審簡易判決（聲請簡易判決處刑案號：
臺灣板橋地方法院檢察署94年度偵字第2888號），本院管轄之第
二審合議庭判決如下：
    主  文
上訴駁回。
    事  實
一、乙○○曾有違反菸酒專賣條例、違反麻醉藥品管理條例、恐
    嚇、偽造文書、恐嚇取財、違反毒品危害防制條例、贓物、
    違反槍砲彈藥刀械管制條例等多項前科紀錄，素行不良，其
    中曾因偽造文書案件，經本院於民國90年1 月18日以88年度
    訴字第1859號判處有期徒刑3 月，如易科罰金，以300 元折
    算1 日，於同年4 月19日確定，於同年10月16日執行完畢；
    猶不知悔改，與王福清（經本院以95年度簡字第36號判處有
    期徒刑5 月，如易科罰金，以300 元折算1 日確定）及黃恩
    萍（經本院以95年度簡字第36號判處有期徒刑4 月，如易科
    罰金，以300 元折算1 日確定）3 人，均明知如附表所示之
    物品係真實姓名年籍不詳綽號「建中」（或稱「陳建中」）
    及「跛腳忠」之成年男子竊取之贓物（上開物品為甲○○所
    有，甲○○於94年1 月28日晚間7 時許，返回台北市○○區
    ○○街45之4 號4 樓住處時發現失竊），「建中」及「跛腳
    忠」並聯絡乙○○幫忙載運，竟仍共同基於搬運贓物之犯意
    聯絡，於94年1 月28日晚間7 時許，由乙○○駕駛不知情之
    吳春英於94年1 月27日向頂立小客車租賃有限公司承租之車
    牌號碼BB-6892 號自小客車，搭載王福清、黃恩萍前往台北
    市○○區○○街某處，並由王福清、黃恩萍2 人下車將如附
    表所示之贓物搬運上車後，乙○○再將該車駛回其位在臺北
    縣三重市○○街19之2 號2 樓住處，再搭載吳春英（另經臺
    灣板橋地方法院檢察署檢察官為不起訴處分）、張心怡（另
    經臺灣板橋地方法院檢察署發布通緝）外出用餐。嗣於94
    年1 月28日晚間10時30分許，為警在臺北縣三重市○○街70
    號前攔停查獲，並於上開自小客車上取出前揭如附表所示之
    贓物。
二、案經甲○○告訴臺灣板橋地方法院檢察署檢察官偵查後，聲
    請本院以簡易判決處刑。
    理  由
一、訊據上訴人即被告乙○○固不否認曾於94年1 月28日晚間7
    時許駕駛前開車牌號碼BB-6892 號自用小客車，搭載如附表
    所示之物為警查獲，開車時並曾懷疑車上之東西可能為贓物
    ，惟矢口否認有何搬運贓物犯行，辯稱：「陳建中」有打電
    話過來，說是他的東西，先放在其家中，其是寄藏贓物，並
    非搬運贓物，與上1 件確定判決之犯意相同，應為效力所及
    云云。然查：
（一）如附表所示之物，為甲○○所有，其於94年1 月28日晚間
      7 時許，返回台北市○○區○○街45之4 號4樓 住處時發
      現失竊等情，業據告訴人甲○○於警詢中指訴明確，並有
      贓物認領保管單乙紙在卷可稽，從而如附表所示之物應屬
      贓物。
（二）被告自檢察官偵訊以迄本院審理中均不否認BB-6892 號自
      小客車為不知情之吳春英向頂立小客車租賃有限公司承租
      ，由其及「陳建中」所駕駛，並曾經駕駛前開自用小客車
      ，搭載如附表所之物並為警查獲之事實，核與證人王福清
      、黃恩萍、吳春英於警詢及檢察官偵訊中、謝寶村即頂立
      小客車租賃有限公司負責人於警詢中證述情節相符，並有
      中華民國小客車租賃定型化契約書乙紙在卷可稽，足徵被
      告有搬運贓物之客觀行為。其雖矢口否認有何搬運贓物犯
      行，辯稱其是將車借給「陳建中」其去把車子開回來，上
      面就有如附表所示之物，其並沒有存心要幫「陳建中」的
      忙云云。然查：本件係被告接獲真實姓名年籍不詳綽號「
      建中」之成年友人電話後，駕駛車牌號碼BB-6892 號自用
      小客車搭載王福清、王恩萍至臺北市○○區○○街附近搬
      運「建中」所指示之來路不明之贓物等事實，迭據證人王
      福清、黃恩萍證述明確。證人王福清亦於警詢中業已稱：
      其於94年1 月28日下午和被告及黃恩萍向「建中」拿車，
      贓物便在車上；是被告叫其和黃恩萍陪他去拿車等語；於
      檢察官94年1 月29日偵訊中又稱：其陪被告及黃恩萍把車
      開回，車上有一些東西，其不知是何物，應是「建中」所
      有的等語；於檢察官94年4 月19日偵訊中再稱：被查獲之
      物品，是「陳建中」打電話給被告要他將車子開回來，其
      就跟被告、黃恩萍一起去等語；於檢察官94年6 月23日偵
      訊中更證稱：是「建中」打電話給被告，被告載其及黃恩
      萍一起過去，其等到那裡之後，東西就已經裝好一袋一袋
      ，放好在門口，被告坐在車上，其和黃恩萍下去將東西搬
      上車；其知道所搬運之物為贓物，只知道可能會賣掉等語
      。證人黃恩萍於檢察官94年1 月29 日 偵訊中亦稱：車牌
      號碼BB-6892 號自用小客車是吳春英租的，平常是被告及
      「陳建中」開的，其於94年1 月28 日 有去臺北市○○街
      幫忙載贓物，是「建中」及「跛腳忠」他們放在萬隆街附
      近樓下要其、被告及王福清一起去幫忙搬等語；於檢察官
      94年6 月10日偵訊中復結證稱：其等只有開車到臺北市○
      ○街去搬東西，只有其和被告及王福清3 人過去，當時被
      告開車，到那裡後，王福清先進去搬，其再幫忙搬上去，
      被告都在車上，是被告及王福清提議要去的，看到東西就
      知道是贓物等語；於檢察官94年10月26日偵訊中更證稱：
      是「建中」打電話給被告要其等去搬東西等語。從而證人
      黃恩萍與王福清均一致證稱係「建中」打電話給被告，被
      告始駕駛前開承租之自用小客車前往搬運贓物，互核相符
      。而證人黃恩萍、王福清乃係被告之友人，彼此間並無仇
      恨，證人王福清於警詢中更稱被告為「老大」，衡情自無
      誣陷被告，而自陷己罪之必要，足徵被告亦有搬運贓物之
      犯意聯絡。被告前開所辯無非避重就輕卸責之詞，尚難採
      信。
（三）又被告上訴意旨及本院準備程序、審理中雖翻異前詞，辯
      稱其是寄藏贓物，並非搬運贓物，與上1 件確定判決之犯
      意相同，應為效力所及云云。惟被告於警詢及檢察官偵訊
      中從未陳稱前開之物乃是「陳建中」（或稱「建中」）之
      人委託其將贓物藏放在其住處，尚且辯稱其將車借給「陳
      建中」，其去把車子開回來，上面就有如附表所示之物云
      云。且證人王福清、黃恩萍始終證稱乃是「建中」之成年
      男子委託被告駕車前往搬運，亦始終未曾陳述「建中」欲
      將如附表所示之物寄藏於被告住處，已如前述。被告所為
      顯係搬運贓物而非寄藏贓物。而搬運贓物與寄藏贓物罪之
      犯罪態樣、方法、構成要件均不相同，並非同一之罪名。
      況被告前案寄藏贓物之犯罪時間係於92年11月間至93年1
      月間，此經本院依職權本院93年度易字第1360號卷宗核閱
      屬實，並有前開案件判決書乙紙在卷可憑，本件犯罪時間
      則為94年1 月28日，相隔已長達1 年，時間無法認為緊接
      ，被告又係接獲「陳建中」（或稱「建中」）之電話通知
      始驅車前往搬運贓物，顯係另行起意為之，從而被告上訴
      意旨認其本件犯行屬寄藏贓物，並與前案寄藏贓物犯行間
      有連續犯裁判上一罪關係，為前案既判力效力所及云云，
      顯不可採。
    綜上所述，本件事證明確，被告搬運贓物犯行，洵堪認定，
    應依法論科。
二、核被告所為，係犯刑法第349 條第2 項之搬運贓物罪。其與
    王福清、黃恩萍就上揭犯行，有犯意之聯絡與行為之分擔，
    皆為共同正犯。被告曾因偽造文書案件，經本院於90 年1月
    18日以88年度訴字第1859號判處有期徒刑3 月，如易科罰金
    ，以300 元折算1 日，於同年4 月19日確定，於同年10月16
    日執行完畢，有臺灣高等法院被告前案紀錄表乙紙可按，其
    受有期徒刑以上刑之執行完畢，5 年以內再犯有期徒刑以上
    之罪，為累犯，應依法加重其刑。原審以被告犯行明確，依
    刑事訴訟法第449 條第1 項前段、第3 項、第454 條第2 項
    ，刑法第28條、第349 條第2 項、第47條、第41條第1 項前
    段，罰金罰鍰提高標準條例第1 條前段、第2 條，量處被告
    有期徒刑6 月，如易科罰金，以銀元300 元折算1 日，其認
    事用法，核無不合，量刑亦屬妥適。被告提起本件上訴，猶
    執前詞否認犯行，指摘原判決不當，顯無理由，應予駁回。
據上論斷，應依刑事訴訟法第455條之1第1項、第3項、第368 條
，判決如主文。
本案經檢察官曾文鐘到庭執行職務。
中    華    民    國    95    年    5     月    30    日
                刑事第十庭  審判長法  官  侯志融
                                  法  官  楊博欽
                                  法  官  張宏節
此正本與原本無異。
                                  書記官  李崇文
中    華    民    國    95    年    5     月    30    日
不得上訴。
附錄本案論罪科刑法條全文
刑法第349條第2項
搬運、寄藏、故買贓物或為牙保者，處五年以下有期徒刑、拘役
或科或併科一千元以下罰金。
附表：
┌───────────┬────────────┐
│    物      品        │      來      源        │
├───────────┼────────────┤
│金項鍊1條、派克牌鋼筆 │被害人甲○○於94年1月28 │
│、都彭牌金筆、WATERMAN│日晚間7時許，在台北市文 │
│牌筆各1 支、CROSS 牌金│山區○○街45號之4（4樓）│
│筆、萬寶龍牌筆各3 支、│住處發現失竊。          │
│耳環5 對、玉鐲3 只、手│                        │
│錶2 只（聲請簡易判決處│                        │
│刑書附表誤載為1 只）、│                        │
│玉石項鍊4 條、虎型胸針│                        │
│1個 、NIKON 牌數位相機│                        │
│1台 、MOTO牌行動電話2 │                        │
│支（聲請簡易判決處刑書│                        │
│附表誤載為1 支）、80年│                        │
│紀念銀幣、蛇年紀念銀幣│                        │
│各1 枚、照相機1 台。  │                        │
│                      │                        │
│                      │                        │
└───────────┴────────────┘


司法院資訊處製作；財團法人民間司法改革基金會備份。
